臺灣臺中地方法院刑事判決　　　　　　　　　　　　　九十年度訴字第二三七四號
　　公　訴　人　台灣台中地方法院檢察署檢察官
　　被　　　告　甲○○
右列被告因偽造文書等案件，經檢察官提起公訴（八十九年度偵字第一九五二七號）
，本院判決如左：
    主  文
甲○○共同連續行使偽造私文書，足以生損害於他人，處有期徒刑柒月。附表編號一
至三所示「遠傳千禧專案行動電話服務申請書」上之偽造「乙○○」「丁○○」之署
押各壹枚、「台灣大哥大股份有限公司行動電話服務申請書」上之偽造「丙○○」之
署押壹枚及前開行動電話門號之ＳＩＭ卡共參張均沒收。
    事  實
一、甲○○與李健民（因為前案判決效力所及，業經台灣台中地方法院檢察署檢察官
    不起訴處分確定）共同基於偽造暨行使偽造私文書、意圖為自己不法利益之概括
    犯意聯絡，先由李健民提供來源不明之乙○○、丁○○及丙○○等人之國民身分
    證影本各一張，交由明知該等身分證影本係來源不明之甲○○於如附表所示編號
    一至三所示時間、地點，各假冒「乙○○」、「丁○○」、「丙○○」名義，連
    續在「遠傳千禧專案行動電話服務申請書」客戶簽章欄上，及「台灣大哥大股份
    有限公司行動電話服務申請書」簽章欄上分別偽簽「乙○○」、「丁○○」、「
    丙○○」三人之姓名（詳如附表編號一至三所示偽造內容），而偽造「遠傳千禧
    專案行動電話服務申請書」二份及「台灣大哥大股份有限公司行動電話服務申請
    書」一份，連同上開取得之「乙○○」、「丁○○」、「丙○○」之國民身分證
    影本，持以交付如附表所示不知情之通信行經辦人員，分別申請辦理如附表編號
    一至三所示遠傳電信股份有限公司（下稱遠傳公司）、台灣大哥大股份有限公司
    （下稱台灣大哥大公司）之行動電話門號，而行使該偽造之申請書，致上開通信
    行經辦人員陷於錯誤，而提供上開門號供其使用，足以生損害於乙○○、丁○○
    、丙○○及遠傳公司、台灣大哥大公司對行動電話管理之正確性；甲○○旋撥打
    0000000000號門號使用，並將0000000000號行動電話ＳＩ
    Ｍ卡交付不知情之楊俊吉使用，以抵償積欠楊俊吉之債務，撥打之行動電話費各
    計四千一百二十五元、一萬一千一百七十元，而詐得此免付電信費用之不法利益
    ，0000000000號則尚未撥打使用即為警查獲，而未詐得任何利益。
二、案經交通部電信總局函送臺灣臺中地方法院檢察署檢察官偵查起訴。
    理  由
一、右揭事實，業據被告甲○○於偵審中坦承不諱，核與被害人乙○○、丁○○、丙○○於警訊中指述情節相符，並有偽造之「台灣大哥大股份有限公司行動電話服
    務申請書」影本一份、「遠傳千禧專案行動電話服務申請書」影本二份及000
    0000000號、0000000000號行動電話門號之使用通聯紀錄附卷
    可稽，是被告之自白與事實相符。本件事證明確，被告犯行堪予認定。
二、核被告所為，係犯刑法第二百十六條、第二百十條第一項之行使偽造私文書罪及
    同法第三百三十九條第二項、第一項之詐欺得利罪、同條第三項、第一項之詐欺
    得利未遂罪。被告利用不知情之通訊行經辦人員代向電信公司申請辦理行動電話
    門號而行使偽造私文書，為間接正犯。被告與偵查中之共犯李健民就上開犯行有
    犯意之聯絡及行為之分擔，為共同正犯。其偽造「乙○○」「丁○○」「丙○○
    」之署押之行為，應為偽造私文書行為之部分行為；其偽造上開行動電話申請書
    後復持以行使，偽造之低度行為亦應為行使之高度行為所吸收，均不另論罪。被
    告先後多次行使偽造私文書、詐欺得利之犯行，均時間緊密，所犯罪名相同，顯
    均係基於概括之犯意反覆為之，應依連續犯之規定論以一罪，並加重其刑。被告
    所犯上開連續行使偽造私文書、連續詐欺得利罪間，有方法結果之牽連關係，應
    從較重之連續行使偽造私文書罪論處。爰審酌被告有業務侵占前科，其犯罪之動
    機、手段、所生之危害，及犯後已坦承犯行、態度良好等一切情狀，量處如主文
    所示之刑，以資懲儆。又被告申請台灣大哥大公司0000000000號及遠
    傳公司0000000000號、0000000000號行動電話門號ＳＩＭ
    卡共三張，為被告犯罪所得之物，爰依刑法第三十八條第一項第三款之規定宣告
    沒收；台灣大哥大股份有限公司行動電話服務申請書」一份上之偽造「丙○○」
    之署押一枚及「遠傳千禧專案行動電話服務申請書」二份上之偽造「乙○○」「
    丁○○」之署押各一枚，不問屬於犯人與否，均應依刑法第二百十九條之規定宣
    告沒收。另被告偽造之「台灣大哥大股份有限公司行動電話服務申請書」一份、
    「遠傳千禧專案行動電話服務申請書」二份及前開被害人之身分證影本，已分別
    交予台灣大哥大公司、遠傳公司，非被告所有，爰不另為沒收之諭知，附此敘明
    。
據上論斷，應依刑事訴訟法第二百九十九條第一項前段，刑法第二十八條、第五十六
條、第二百十六條、第二百十條、第三百三十九條第二項、第一項、第五十五條、第
三十八條第一項第三款、第二百十九條，罰金罰鍰提高標準條例第一條前段，判決如
主文。
中    華    民    國      九十一      年       一      月     八      日
                                臺灣臺中地方法院刑事第二庭
                                      法  官  陳 如 玲
右正本證明與原本無異。
如不服本判決，應於判決送達後十日內向本院提出上訴狀，上訴於臺灣高等法院臺中
分院( 須附繕本 )。
                                      書記官
中    華    民    國      九十一      年       一      月     十一    日
附錄本判決論罪科刑之法條：
刑法第二百十條
偽造、變造私文書，足以生損害於公眾或他人者，處五年以下有期徒刑。
刑法第二百十六條
行使第二百十條至第二百十五條之文書者，依偽造、變造文書或登載不實事項或使登
載不實事項之規定處斷。
刑法第三百三十九條
意圖為自己或第三人不法之所有，以詐術使人將本人或第三人之物交付者，處五年以
下有期徒刑、拘役或科或併科一千元以下罰金。
以前項方法得財產上不法之利益或使第三人得之者，亦同。
前二項之未遂犯罰之。
附表：
┌──┬────┬───────┬───┬──────────┬────┐
│編號│時    間│地          點│行為人│偽  造  內  容      │申請門號│
├──┼────┼───────┼───┼──────────┼────┤
│一  │八十九年│彰化市巨業通信│甲○○│由甲○○在「遠傳二千│０九一六│
│    │二月十五│工程行營業址  │李健民│年一月千禧專案行動電│一七五二│
│    │日      │：彰化市○○路│      │話服務申請書」客戶簽│七七號  │
│    │        │一二六號      │      │章欄上偽造「乙○○」│        │
│    │        │              │      │之署押一枚          │        │
├──┼────┼───────┼───┼──────────┼────┤
│二  │八十九年│同上          │甲○○│由甲○○在「遠傳二千│０九一六│
│    │二月二十│              │李健民│年一月千禧專案行動電│一七五二│
│    │日      │              │      │話服務申請書」客戶簽│七九號  │
│    │        │              │      │章欄上偽造「丁○○」│        │
│    │        │              │      │之署押一枚          │        │
├──┼────┼───────┼───┼──────────┼────┤
│三  │八十九年│同上          │甲○○│由甲○○在「台灣大哥│０九二二│
│    │四月二十│              │李健民│大股份有限公司行動電│０一六九│
│    │八日    │              │      │話服務申請書」客戶簽│九五號  │
│    │        │              │      │章欄上偽造「丙○○」│        │
│    │        │              │      │之署押一枚          │        │
└──┴────┴───────┴───┴──────────┴────┘
